【裁判字號】    98,交聲,987
【裁判日期】    980930
【裁判案由】    違反道路交通管理處罰條例聲明異議
【裁判全文】
臺灣士林地方法院交通事件裁定         98年度交聲字第987號
原處分機關  臺北市交通事件裁決所
                    樓
異  議  人
即受處分人  甲○
上列異議人即受處分人因違反道路交通管理處罰條例案件，對於
臺北市交通事件裁決所於民國98年6 月16日所為北市裁罰字第裁
22-AEX784584號裁決聲明異議，本院裁定如下：
    主  文
異議駁回。
    理  由
一、按汽車駕駛人，駕駛汽車行經行人穿越道有行人穿越時，不
    暫停讓行人先行通過者，處新臺幣（下同）1,200 元以上
    3,600 元以下罰鍰，道路交通管理處罰條例第44條第2 項定
    有明文。
二、原處分意旨略以：異議人即受處分人甲○於民國98年3 月26
    日22時09分許，騎乘車牌號碼DUM-850 號輕型機車，行經臺
    北市○○○路時，因行經行人穿越道未禮讓行人違規，經執
    勤員警攔停舉發，爰依道路交通管理處罰條例第44條第2 項
    規定，處罰鍰2,400 元。
三、異議意旨略以：伊於受舉發時間，確騎乘機車行經位於致遠
    三路附近之西安街，伊行駛至某個路口時，有因紅燈而停下
    ，但伊看沒有行人，所以在燈號尚未轉為綠燈時就起步行駛
    ，伊行駛了約1 、2 個路口後，警察就追過來把伊攔下，而
    為本件舉發；但西安街並沒有直接與致遠三路相交，違規單
    上所說的違規地點不正確，且伊當天並無不禮讓行人情事，
    據此聲明異議云云。
四、經查：
  (一)證人即舉發本件違規事實之臺北市政府警察局北投分局交通
    分隊員警乙○○到庭結證稱：西安街係單行道，對向之東華
    街為逆向單行道，二條街就在隔壁，中間有許多迴轉處，西
    安街雖未與致遠三路直接相交，但東華街與致遠三路有交岔
    口，本件案發當天異議人從西安街直行1 段往2 段即往石牌
    之方向行駛，駛至與東華街、致遠三路交叉口對應處時，違
    規未禮讓行人並闖紅燈，當時伊在異議人車輛後方約10公尺
    處，因現場有路燈，光線明亮且無障礙物，故伊很清楚的看
    到號誌為紅燈，異議人本來有先停等，但之後在燈號未轉變
    前就又起步闖紅燈，且當時有行人要通過，已走到斑馬線，
    距離異議人的車輛也很接近了，很危險，伊就尾追異議人，
    追了約1 分鐘後攔住她，告知違規事實、應到案日期、申訴
    之到案處所等權利義務後舉發，而因伊當時無法看到違規地
    點對應處之路名，故伊就記載違規地點為致遠三路；本件因
    異議人有未禮讓行人的違規，伊就優先取締此項，未另行取
    締闖紅燈之違規；伊舉發當時，異議人的態度並不友善，且
    急著硬要離開現場等語明確（見本院卷第21、22頁），核與
    異議人自承：伊行駛至某個路口時，有因紅燈而停下，之後
    伊在燈號尚未轉為綠燈時就又起步行駛；之後遭警察攔檢時
    ，警察有跟伊解釋違規單上記載各項應到案日期、如何申訴
    等事項，但伊因要去付母親的醫藥費，有急著要離開現場等
    語（見本院卷第20、23頁）大致相符，參以異議人提出之現
    場地圖（見本院卷第30頁），西安街與東華街間確有多處迴
    轉處，且東華街、致遠三路相交處亦與西安街之迴轉處相對
    應，此節為異議人所不爭執（見本院卷第20、23頁），堪認
    本件違規地點確為證人所述之處；至異議人雖辯稱其闖越紅
    燈當時路上並無行人云云，惟證人前揭已明確證述其有清楚
    目擊違規情事，異議人並自承與證人素不相識，亦無仇怨（
    見本院卷第24頁），證人身為執法員警，實無理由甘冒偽證
    刑責無故設詞誣陷異議人，且異議人當時既為速赴醫院而闖
    越紅燈，顯見其處於匆忙狀態，其因而過失未注意有行人欲
    通行而未予禮讓，亦合於經驗法則，堪認證人上開證言屬實
    ，異議人所辯洵難置採。
  (二)異議人另質以系爭違規單及原處分機關裁決書均記載本件違
    規地點為致遠三路，且經其向警局申訴後，警局之回函記載
    違規地點為東華街與致遠三路口，明顯錯誤云云，惟本件違
    規地點係位於與東華街、致遠三路交岔口對應處之西安街上
    ，已臻明確，業如前述，證人乙○○就此節亦證稱：當時因
    伊沒看到違規地點與西安街相交之路名，就依與東華街、致
    遠三路之對應處記載，而之後警局的回函不是由伊負責，且
    可能異議人當時沒有檢附違規單，故回函有誤載的情形等語
    明確（見本院卷第21、22頁），是縱系爭違規單、警局回函
    及裁決書就違規地點未詳盡記載確切地點，惟亦足以判斷相
    對位置，且於全案異議人之違規情節並無影響，不足為有利
    異議人之認定，附予敘明。
  (三)綜上，堪認異議人確有本案違規事實，原處分機關依道路交
    通管理處罰條例第44條第2 項規定，裁處罰鍰2,400 元，核
    無不當，本件異議為無理由，應予駁回。
據上論斷，應依道路交通案件處理辦法第19條，裁定如主文。
中    華    民    國    98    年    9     月    30    日
                  交通法庭法  官   黃珮茹
以上正本證明與原本無異。
如不服本裁定應於送達後5日內向本院提出抗告狀。
                            書記官  張馨尹
中    華    民    國    98    年    9     月    30    日


司法院資訊處製作；財團法人民間司法改革基金會備份。
